【裁判字號】    96,重訴,117
【裁判日期】    970117
【裁判案由】    債務不履行損害賠償
【裁判全文】
臺灣板橋地方法院民事判決             96年度重訴字第117號
原      告  乙○○
訴訟代理人  吳慶隆律師
複 代 理人  袁瑞成律師
被      告  鼎興營造有限公司
法定代理人  甲○○
訴訟代理人  吳西源律師
上列當事人間請求債務不履行損害賠償事件，經本院於民國96年
11月1日言詞辯論終結，判決如下：
    主  文
被告應給付原告新台幣貳佰玖拾萬玖仟佰壹拾伍元，及自民國
九十六年二月三日起至清償日止，按年息百分之五計算之利息。
原告其餘之訴駁回。
訴訟費用由被告負擔百分之二十三，餘由原告負擔。
本判決第一項於原告以新台幣玖拾柒萬元供擔保後，得假執行；
但被告如以新台幣貳佰玖拾萬玖仟佰壹拾伍元為原告預供擔保
後，得免為假執行。
原告其餘假執行之聲請駁回。
    事實及理由
一、原告主張：原告與被告於民國94年12月8 日簽訂有關被告承
    包業主台北市政府工務局養護工程處（下稱養工處）「士林
    中庸一路下設排水箱涵」工程（下稱系爭工程）之投資契約
    （下稱系爭投資契約），約定原告投入被告所需資金，被告
    願以原告投資金額2 倍計算為投資報酬，並願將台北市政府
    存入工程款及與本工程有關之金融機構帳戶存摺及印鑑全部
    交由原告保管，作為原告投資之保障（參系爭投資契約第1
    條）。嗣原告依被告之工程需求，陸續支付被告所需之資金
    ，而訴外人即本案之簽約人陳火生、李武信及被告公司負責
    人甲○○個人亦分別於95年2 月21日及同年3 月20日分別共
    同簽發、票號分別為TH739652、TH739661、面額分別為新台
    幣（下同）818 萬元及480 萬元、到期日均為95年4 月30日
    ，面額合計1,298 萬元之本票兩紙（下稱系爭本票2 紙）予
    原告，作為給付投資資金及報酬之擔保。詎料，系爭工程已
    完工，依約本件債務之清償期限早已屆至，惟經原告要求被
    告給付原告所投入之資本及報酬時，被告卻藉詞推託，遲不
    將原告所投資之資金及報酬給付原告，致原告受有至少1,29
    8 萬元損害，則被告應負債務不履行之損害賠償責任，爰基
    於系爭契約書法律關係，請求被告給付1,298 萬元等語。聲
    明請求：被告應給付原告1,298 萬元，及自支付命令送達被
    告翌日（即96年2 月3 日）起至清償日止，按年息5%計算之
    利息；願供擔保請准宣告假執行。
二、被告則以：
  (一)原告未依系爭投資契約履行支付工程款，致下游小包不願進
    場施工，工程延宕，原告已違反契約，原告並涉嫌偽造文書
    ：
    1.緣訴外人年豐營造股份有限公司（下稱年豐公司）於93年
      4 月14日承攬業主養工處之系爭工程，被告為年豐公司系
      爭工程之下包，訴外人甲○○為被告公司負責人，訴外人
      陳火生、李武信為被告系爭工程之出資合作人，被告等人
      承作系爭工程至94年底，因資金不濟，尋求原告投資系爭
      工程，原告並與被告、訴外人陳火生、李武信於94年12月
      8 日訂立系爭投資契約，載明：「玆就甲方（即被告公司
      、陳火生、李武信，下同）承包台北市政府系爭工程案尋
      求乙方（即原告）增資事宜，雙方特立本契約書，訂立條
      款如下，俾資雙方互相遵守：一乙方（原告）同意投入資
      金以幫助甲方完成上述工程；甲方於工程完成後應支付乙
      方陸佰萬元整作為投資報酬，但若乙方所投資之金額超過
      參百萬元，則以所投資金額兩倍計算作為投資報酬…」，
      第3 條約明：「對於支付工程款，乙方憑甲方提示由全體
      甲方三人簽名於上之請款單據予乙，乙方才支付該費用，
      否則乙方得拒絕之。」，即系爭工程之開銷，只要提示經
      被告及訴外人陳火生、李武信三者簽名之請款單（被告公
      司由法定代理人甲○○代表簽名），原告即應支付該工程
      款。原告初時均依約給付工程款，但至95年1 月27日，原
      告領得業主3,741,514 元工程款後，其支付工程款即拖拖
      拉拉，原告於95年2 月21日至被告公司協商，原告表示只
      有系爭投資契約，對其並無保障，而要求訴外人李武德、
      陳火生、李武信3 人共同簽發本票，擔保工程如期完成後
      被告依約給付投資報酬，當時因系爭工程緊迫，為完成工
      程，被告、陳火生、李武信等3 人迫於無奈，於95年2 月
      21日同意開立系爭面額818 萬元本票。然原告於取得該本
      票後，並未如期給付工程款，經被告於95年2 月25日共同
      簽名之請款單（即工程數量計算表）向原告請款，原告僅
      給付其中數項工程款，致被告之下包無法如期領到工程款
      ，不願施作而停工，使系爭工程無法進行，工期延宕，經
      被告再三與原告協調，原告仍未依約給付，致系爭工程停
      停做做。
    2.至95年3 月20日，原告又至被告公司要求開立本票擔保將
      來系爭工程完工時其能依約如期取得兩倍之投資報酬，因
      系爭工期逼近，為免系爭工程延誤受業主每日罰款6 萬元
      之逾期罰款，甲○○、陳火生2 人同意再簽立系爭面額48
      0 萬元之本票交付原告以為擔保，當時雙方言明應本於互
      信原則原告應依約給付工程款，使系爭工程得以順利完成
      ，不料竟遭原告欺騙，原告收到該紙480 萬元擔保本票後
      ，對於被告等三人之簽名請款單，仍只選擇對部分小包支
      付工程款，甚多小包因未收到工程款而不願再進場施工，
      迫使系爭工期嚴重逾期，造成甚大損失。
    3.原告於95年6 月7 日向業主養工處領取4,757,100 元工程
      款後，即不願再依約支付任何下包之工程款，經被告等人
      再三請求原告依約給付先前尚未支付之工程款，但原告均
      置之不理，被告於95年6 月10日再以電話聯絡原告速依約
      給付小包工程款，俾小包進場施工，但原告電話告知，後
      續工程要被告公司自己想辦法。其後，於95年6 月12日被
      告、甲○○、陳火生3 人至原告之工廠2 樓協商契約合作
      後續如何處理，原告再三表示其不願再投資，並宣布放棄
      繼續投資工程，要被告自己想辦法，當場被告詢問原告是
      否解除系爭投資契約，原告當面同意解除。被告於95年6
      月12日以後接手系爭工程，被告法定代理人甲○○即向朋
      友廠商借錢請小包進場施作，以前原告未支付之工程款無
      法支付，但新進場施作之工程，由被告當場以現金於工地
      給付發放給小包廠商。業主終止契約之事，實因原告未依
      約履行系爭工程合約，致工程延宕，原告應負大部分責任
      。
  (二)兩造於95年6 月12日同意解除系爭投資契約，且原告未依約
    完成系爭工程，系爭工程未全部完成，原告不得請求給付投
    資報酬。系爭2 張本票乃於擔保原告依約履行並於工程完工
    才可依約請求，但原告違約造成工程遲延，又解除系爭投資
    契約，則原告請求履行擔保本票之停止條件未完成，不得主
    張系爭2 張本票之權利。
  (三)原告以票據法律關係對甲○○等人於台灣台北地方法院台北
    簡易庭所提96年度北簡字第11810 號給付票款事件（就系爭
    480 萬元該紙本票）及該院96年度北簡字第12211 號給付票
    款（就系爭818 萬元該張本票），被告均以票據原因關係為
    抗辯，主張原告違約未如期給付工程款造成工程延宕及原告
    與被告已於合意解除契約。惟原告依系爭投資契約主張請求
    投資款2 倍之報酬，其前提要件須為「工程完成後」，但兩
    造既已解除契約，顯見系爭工程尚未完成，原告以擔保之票
    據請求，即依法無據，台灣台北地方法院上開二簡易案件均
    以證人李武信之證詞作為兩造未解約之依據，對於原告是否
    依約完成工程，及該工程是否已全部完成尚未加以論及。就
    系爭工程，並未由原告與被告完成工程，業主已於95年7 月
    2 日終止工程契約，其餘尚未完成之工程由業主緊急進場施
    作，則依系爭投資契約第1 條約定，必須「工程完成後」，
    原告才有依約之請求權，但系爭工程遭業主終止契約，系爭
    工程既未完成，原告即不能依系爭契約書請求2 倍之報酬等
    語，資為抗辯。併為答辯聲明：駁回原告之訴及假執行之聲
    請；如受不利判決，願供擔保請宣告免假執行。
三、兩造不爭執事項：
  (一)原告與被告、訴外人陳火生、李武信於94年12月8 日簽立系
    爭投資契約，系爭投資契約形式及實質均為真正。
  (二)被告法定代理人甲○○個人、及陳火生、李武信等3 人於95
    年2 月21日共同簽發票號739652號、面額818 萬元、到期日
    95 年4月30日之本票1 紙予原告；及甲○○、陳火生2 人於
    95 年3月20日共同簽發票號739661號、面額480 萬元、到期
    日95年4 月30日之本票1 張交付原告，均供作給付原告投資
    資金及報酬之擔保（見本院支付命令卷第11、12頁）。
  (三)系爭工程因工程進度落後，遭業主於95年7 月2 日終止契約
    ，就未完成之工程部分係由業主收回自行施作，另就被告已
    實際施作之工程部分，則由業主於95年12月22日完成「點驗
    」驗收。但剩餘工程款金額應為若干，仍有爭議。
  (四)被告、陳火生、李武信已依約將向業主領取工程款之存摺及
    印章交付原告，由原告向業主領取工程款，被告其後並未向
    業主養工處辦理變更工程領款印鑑。
  (五)原告於96年1 月25日向台灣台北地方法院對系爭工程業主養
    工處訴請求確認被告對業主養工處有1,100 萬元之工程款債
    權存在（案號為台灣台北地方法院96年度重訴字第171 號）
    ，嗣原告於該訴訟外同意業主養工處所結算之被告系爭工程
    款餘額，故原告乃撤回台灣台北地方法院96年度重訴字第17
    1 號事件之起訴。
  (六)原告對訴外人甲○○、陳火生2 人，就系爭480 萬元該紙本
    票，於台灣台北地方法院台北簡易庭提起96年度北簡字第11
    810 號給付票款事件。原告另對甲○○、陳火生、李武信3
    人，就系爭818 萬元該張本票，提起該院96年度北簡字第12
    211 號給付票款事件，上開本票之發票人均以票據原因關係
    為抗辯。原告於上開台灣台北地方法院二簡易事件判決結果
    均全部勝訴確定。
四、兩造爭執事項要點：
  (一)被告抗辯原告之報酬請求權應以系爭工程完工為前提，原告
    未依約支付工程款，致遭業主終止系爭工程合約，而系爭工
    程未完成，原告無請求投資報酬之權，該抗辯有無理由？如
    無理由，原告得請求被告給付之金額應為若干？
  (二)系爭契約是否業經合意解除？
五、(一)原告與被告、陳火生、李武信間簽立之系爭投資契約約定：
      「玆就甲方（即被告公司、陳火生、李武信，下同）承包
      台北市政府系爭工程案尋求乙方（即原告）增資事宜，雙
      方特立本契約書，訂立條款如下，俾資雙方互相遵守：一
      （第1 條）乙方（原告）同意投入資金以幫助甲方完成上
      述工程；甲方於工程完成後應支付乙方陸佰萬元整作為投
      資報酬，但若乙方所投資之金額超過參百萬元，則以所投
      資金額兩倍計算作為投資報酬…」，第3 條約定：「對於
      支付工程款，乙方憑甲方提示由全體甲方三人簽名於上之
      請款單據予乙，乙方才支付該費用，否則乙方得拒絕之。
      」，第4 條：「雙方同意自台北市政府接受之工程款於民
      國94年11月15日前之款項屬於甲方所有，該日期後之工程
      款項屬乙方所有，由乙方全權處分，甲方不得異議。」、
      第5 條：「對於工程施作期間之罰款，如工程逾期、工程
      瑕疵等概由甲方負責。」，此有兩造不爭執真正之系爭契
      約書可稽（見本院第一宗卷第55頁），是依系爭投資契約
      之上開約定，就原告受任代為支付工程款部分，乃被告與
      訴外人陳火生、李武信3 人委任原告授與信用，代為支付
      支付相關工程費用之事務；而就原告所支付之金錢，則屬
      對被告等3 人之消費借貸，同時亦為處理委任事務之必要
      費用；就系爭投資契約雙方所約定「甲方於工程完成後應
      支付乙方陸佰萬元整作為投資報酬，但若乙方所投資之金
      額超過參百萬元，則以所投資金額兩倍計算作為投資報酬
      」，則屬原告有償委任契約之受任人報酬約定，是系爭投
      資契約為有償委任及消費借貸之混合契約。
    (二)被告之法定代理人甲○○於台灣台北地方法院96年度北簡
      字第12211 號給付票款事件中自承當初本僅計畫讓原投資
      300 萬元（見卷附之該案判決書）。訴外人陳火生於該院
      96年度北簡字第11810 號審理中陳稱：「（法官問：甲○
      ○被證二契約書94.12.8 邀請原告投資契約書，當初簽約
      時，是有約定原告一定要給付多少？）甲○○是說先借三
      百萬元，但是原告認為沒有辦法，契約是甲○○寫的，所
      以才會改，就是現在的契約書裡面。」「（法官問：94.
      12.8簽立契約當時，是否有說原告所負之義務到何程度？
      ）當初簽約是1600多萬元，原告說付到工程完工，講是這
      樣講沒錯，但是後有沒有辦法付款。」「（法官問：簽約
      當時，是否有說工程到完工的階段，所有的錢是否都由原
      告負擔工程款？）沒有說，因為當初簽約時，並不知道之
      前有欠別人貨款。」「 （法官問：若是原告並未全部給
      付是否有約定到底要付款到何程度？)沒有說，原證一當
      初簽約時就先給原告看，簽約當時就按照簽約內容付款。
      」等語。另李武信於該案中當庭證述：「原告鍾先生尚未
      錢出來了，鍾先生問我要多少錢可以做好，原證一是我預
      估的工程款，那是以工地實際發生行為預估的。原告不瞭
      解系爭工程，原告對預估金額沒有特別意見。…原證一預
      估工程表內的工程沒有全部完成，約參佰萬沒有做完，另
      瀝青部分減帳金額不清楚，所以實際的施作金額應該沒有
      到壹仟六百多萬，…原證一預估工程應該有包含瀝青（代
      號ＡＣ）部分…」等詞。是依上開陳述，兩造簽訂系爭投
      資契約前，即由甲○○對原告說明系爭工程進度，並提出
      預估工程表（見本院第一宗卷第70至74頁）即內容表示，
      預估系爭工程全部未完成所需工程費用共約00000000元，
      以此金額作為原告日後投入系爭工程相關工程費用資金之
      最大限額，有兩造不爭執之預估工程表可佐（見本院第一
      宗卷第70至74頁）。因此，此預估金額應係兩造簽契約時
      雙方所合理預期原告日後投資金額範圍，即為系爭契約之
      原告授予信用及消費借貸額度之限度，逾此金額工程款即
      超出原告所同意授予信用及消費借貸之額度，難認原告就
      超過額度之部分需負支付責任。
    (三)系爭工程因業主多次函請被告進場趕工仍無法有效縮減工
      程落後幅度，業主乃於95年7 月2 日與被告終止契約，於
      契約終止時，系爭工程尚有2 項工項未完成，其後則由業
      主自行進場施作完成，此有台北市政府工務局水利工程處
      96 年8月22日北市工水工字第09663866600 號函1 件附卷
      足徵（見本院第一宗卷第226 頁），足見系爭工程並未由
      被告施工完成，且已經業主予以終止，故系爭投資契約之
      委任目的已確定不成就。按民法第546 條第1 項規定：「
      受任人因處理委任事務，支出之必要費用，委任人應償還
      之，並付自支出時起之利息。」，而原告所支出之金錢既
      為因處理委任事務所支出之必要費用，自得依民法第546
      條規定請求委任人返還。故被告抗辯系爭工程未完成，原
      告無投資報酬權云云，並非可採。至於原告受任處理委任
      事務，僅選擇支付部分下游小包工程款項，其是否有過失
      ，及被告等3 人得否依民法第544 條規定請求原告負損害
      賠償責任，惟乃另一問題。
    (四)原告為被告、訴外人陳火生、李武信等3 人處理委任事務
      而共支出金錢19,775,662元，已據原告提出付款明細資料
      （見本院第一宗卷第75至78頁）、支票影本111 張及工程
      數量計算表1 紙（見本院第一宗卷第79至101 頁）、95年
      6 月份於被告公司出入帳款明細單（見本院第一宗卷第10
      2 頁），扣除原告已收取工程款等計11,047,716元（見本
      院第一宗卷第78頁），尚欠8,727,946 元。被告雖爭執付
      款明細資料中關於原告分別於95年6 月8 日、6 月9 日、
      6 月10日、6 月12日給付予陳火生現金95,000元、100,00
      0 元、134,000 元、1,000,000 元，合計1,392,000 元（
      見本院第一宗卷第77頁下方之四筆付款資料），原告未提
      出陳火生簽收單，暨95年6 月份於被告公司出入帳款明細
      單（見本院第一宗卷第102 頁）上之被告法定代理人甲○
      ○之簽名並非真正等語。然查，共同於該單據上簽名請款
      之陳火生、李武信均已於台灣台北地方法院均已證述其上
      其等之簽名確實渠等所親自簽名，及確有向原告領得之1,
      329,000 元確實於工地發放予小包等語，此有被告所提出
      之台灣台北地方法院96年度北簡字第11810 號給付票款事
      件之96年6 月28日言詞辯論筆錄、該院96年度北簡字第12
      211 號給付票款事件96年7 月27日言詞辯論筆錄等影本各
      1 份在卷可稽（見本院第一宗卷第189 頁、190 頁反面、
      第191 頁反面至192 頁反面），故被告該部分抗辯，尚非
      足採。
六、被告雖抗辯系爭投資契約業經合意解除乙節。然查：
  (一)按「解除權之行使，應向他方當事人以意思表示為之。契約
    當事人之一方有數人者，前項意思表示，應由其全體或向其
    全體為之，民法第258 條第1 、2 項定有明文。」。故契約
    解除權之行使，僅須有解除權之一方，以意思表示向他方為
    之，而此項意思表示，無一定之方式，亦不限於訴訟外為之
    。
  (二)被告抗辯系爭投資契約業經兩造於95年6 月12日解除等語，
    固舉證人曾貴旭、余添福、許宏誼及陳火生、李武信於前開
    台灣台北地方法院給付票款兩事件之證言及陳述為證。查證
    人曾貴旭於該院96年度北簡字第12211 號事件中到庭結證稱
    ：「我是陞峰工程負責人，我當時跟甲○○在一起，在陽明
    山工地，甲○○跟乙○○在講電話，他們在電話講要解除合
    約，大概內容是工程要解約。我打電話去問甲○○工程款的
    問題，甲○○說現在跟乙○○已經解約了，…我聽到講電話
    是甲○○跟我說乙○○打電話來，我聽的內容是甲○○在電
    話交談說，你把工程款拿走了，小包都沒有拿到錢，是要解
    約還是要怎麼辦，當天我只有聽到甲○○在講電話，乙○○
    在電話的內容我沒聽到，甲○○說你錢不拿出來，那你是要
    解約囉？，甲○○用臺灣話講。約一個禮拜後，我打電話給
    甲○○，甲○○跟我說已經解約了，我沒有看到任何解約的
    證據，解約我都是聽甲○○說的。」等語（見本院第一宗卷
    第143 至145 頁）；而余添福證述：「我是鼎興營造的下包
    ，我的工程款都是李武信付給我的，我不認識乙○○，他也
    沒有付給我工程款過，鼎興營造還有欠我工程款。…甲○○
    跟我講契約的事，我現在已經記不得內容是什麼，我應該沒
    有拿過乙○○開的票，我聽甲○○跟我講過跟乙○○工程合
    作關係。我好像沒有看過原告，我所知道的原告都是由甲○
    ○口中說的，我沒見過原告與甲○○當面談過任何事，我只
    知道甲○○說跟一位金主有投資關係，是不是乙○○我不確
    定。」等語（見本院第一宗卷第145 至146 頁）；另許宏誼
    證述：「…我是有聽說金主不拿錢他們就要解約，是工地的
    人說的，司機回來也會說，李主任說可以領現金，大概六月
    份我就回來作，是有聽說要解除契約，好像後來的錢是李老
    闆拿出來的，來完成這個工作。」等詞（見本院第一宗卷第
    211 頁），依其等證述內容，證人等3人並非系爭投資契約
    當事人，亦未在場親自見聞解約事實，就系爭契約是否解除
    乙事，純係聽聞被告甲○○或工地其他不詳姓名之人轉述而
    得，自不得以證人此項傳聞之詞作為系爭契約已解除之證明
    。
  (三)被告陳火生於台灣台北地方法院96年度北簡字第11810 號案
    審理中固陳稱：「他說乾脆解除契約，被告李先生也在場，
    但是他還是有付錢。」，被告李武信證稱：「我有聽過，我
    們鍾先生就是付選擇性的給付工程款，因為沒有辦法給付工
    程款，就做做停停，李先生口頭上就有說解除合約，不想履
    行義務解除合約，但是鍾先生有拿錢出來…李先生說是否有
    解除合約，鍾先生說不要解除契約…是李先生說的，鍾先生
    並沒有說，是李先生問鍾先生的意思如何？鍾先生怕是無底
    洞，所以不想付錢，因為錢越繳越多錢，後來就說乾脆解除
    契約，但是後來因為我們錢拿不到，只好又拿出來。」等語
    。惟李武信嗣於該院96年度北簡字第12211 號給付票款事件
    審理中改稱：「…我也是契約的當事人…我無法判斷原告當
    日是否有要解約的意思…在95年的時候我們有要找原告討論
    解除契約時，沒有提到結算金額…」等語。參酌原告自95年
    6 月8 日至12日期間，仍應被告陳火生、李武信要要求，陸
    續支付1,329,000 元供支付系爭工程款項，為陳火生、李武
    信於上開台灣台北地方法院給付票款事件中所是承認，並有
    二人簽名確認支出明細表可稽等情以觀，可知甲○○當日雖
    表示欲解除系爭契約，但另二位契約當事人即訴外人陳火生
    、李武信並未一併向原告表明解約之意思表示。原告本人當
    日亦未向在場之被告及訴外人陳火生、李武信等三位明確表
    示解除契約之意思表示。因此，縱被告甲○○當日係表明解
    除契約之意思表示，但系爭契約締約之一造為被告等與訴外
    人陳火生、李武信等三人，如渠等欲向原告行使解除契約行
    為，依法應由被告與訴外人陳火生、李武信等三人全體為解
    約之意思表示，該意思表示經到達原告，始生合法解除契約
    之效力。惟被告與訴外人陳火生、李武信等三人並未共同行
    使解約意思表示，僅由被告甲○○個人單獨行使，並不生合
    法解除效力，系爭契約仍屬有效存續。故被告辯稱系爭業經
    合法解除云云，尚不足取。
七、原告主張按其所投資金額之兩倍計算之報酬乙節，查系爭工
    程並未由被告予以施作完成，且由業主予以終止工程契約，
    系爭契約之委任目的確定不成就，且系爭契約並未合法解除
    ，已詳如前述，依民法第548 條第1 項規定：「受任人應受
    報酬者，除契約另有訂定外，非於委任關係終止及為明確報
    告顛末後，不得請求給付。」，則其請求按所投資金額兩倍
    計算之報酬，尚非有據。惟原告依系爭投資契約法律關係，
    得依民法第546 條關於委任之規定，請求委任人返還處理委
    任事務之必要費用8,727,946 元，已如前述，然系爭投資契
    約之甲方除被告外，尚有訴外人陳火生、李武信共計3 人，
    且系爭契約書並未約定甲方三人應對原告負連帶給付之責，
    則該必要費用應由被告與陳火生、李武信3 人平均負擔，故
    原告得請求被告返還之金額應為2,909,315 元（即8,727,94
    6 ÷3 ＝2,909,315 ，元以下四捨五入）。
八、綜上所述，原告基於系爭契約法律關係，請求被告給付2,90
    9,315 元及自支付命令送達翌日（即96年2 月3 日）起至清
    償日止，按年息5%計算之遲延利息部分，為有理由，應予准
    許，逾此範圍之請求，則無理由，應予駁回。
九、兩造陳明願供擔保，聲請宣告假執行或免為假執行，經核原
    告勝訴部分，合於法律規定，爰分別酌定相當之擔保金額宣
    告之；至於原告敗訴部分，其假執行之聲請，失所依據，不
    予准許。
十、因本案事證已臻明確，兩造其餘主張陳述、攻擊防禦方法及
    所提之證據，經審酌後認於本判決結果不生影響，爰不一一
    論述，附此敘明。
十一、結論：原告之訴為一部有理由，一部無理由，依民事訴訟
      法第79條、第390 條第2 項、第392條，判決如主文。
中    華    民    國    97    年    1     月    17    日
                  民事第一庭    法  官  陳翠琪
以上正本係照原本作成
如對本判決上訴，須於判決送達後20日內向本院提出上訴狀
中    華    民    國    97    年    1     月    18    日
                                書記官  李瑞芝


司法院資訊處製作；財團法人民間司法改革基金會備份。
